【裁判字號】    98,台上,3005
【裁判日期】    980527
【裁判案由】    違反毒品危害防制條例
【裁判全文】
最高法院刑事判決            九十八年度台上字第三００五號
上  訴  人  台灣高等法院台中分院檢察署檢察官
上  訴  人
即  被  告  甲○○
                    巷16號（另案在台灣台中監獄執行）
上列上訴人等因被告違反毒品危害防制條例案件，不服台灣高等
法院台中分院中華民國九十八年四月一日第二審判決（九十八年
度上訴字第五一五號，起訴案號：台灣台中地方法院檢察署九十
七年度偵字第一八九０一、二一八一三號），提起上訴，本院判
決如下：
    主  文
上訴駁回。
    理  由
按刑事訴訟法第三百七十七條規定，上訴於第三審法院，非以判
決違背法令為理由，不得為之。是提起第三審上訴，應以原判決
違背法令為理由，係屬法定要件。如果上訴理由書狀並未依據卷
內訴訟資料，具體指摘原判決不適用何種法則或如何適用不當，
或所指摘原判決違法情事，顯與法律規定得為第三審上訴理由之
違法情形，不相適合時，均應認其上訴為違背法律上之程式，予
以駁回。本件檢察官上訴意旨略稱：(一)、被告甲○○矢口否認有
販賣第一級毒品罪行，既無悔意，又乏其他顯可憫恕之情狀，原
判決就其所犯此部分之罪，竟依刑法第五十九條規定予以減輕其
刑，應認有理由欠備及適用法則不當之違誤。(二)、被告被訴販賣
第二級毒品之事，業據證人即向其購買甲基安非他命之葉俊超供
證，且有其撥打電話通聯之公共電話、通聯紀錄、監聽譯文、被
告使用之行動電話、葉某購得尚未用完之毒品等可為參證，原審
竟謂不能僅憑葉某先後不一之供述，資為認定被告此部分犯罪之
唯一依據，實與卷證資料不相適合，而有採證違法及理由不備之
違失云云。上訴人即被告甲○○就其販賣第一級毒品部分上訴意
旨略為：伊縱然有交付海洛因給廖士欽、林素娟，乃純無賺取價
差之轉讓行為，此由檢警監聽伊之電話，並未獲得有關伊販賣毒
品之罪證即可得悉，然則原判決逕行出於主觀臆測，認定伊販售
毒品，實有違證據裁判主義云云。惟查：證據之取捨、證明力之
判斷、事實之認定及刑度之量定（包含刑法第五十九條犯情憫恕
減刑之適用），俱屬事實審法院自由裁量判斷之職權，此項職權
之行使，倘不違背客觀存在之經驗法則或論理法則或顯然失出，
即無違法可言，此觀刑事訴訟法第一百五十五條第一項規定意旨
甚明，自無許當事人任憑己意，異持評價，指摘為違法，而資為
適法上訴第三審之理由。本件原判決主要係依憑甲○○坦承有向
廖士欽、林素娟收取現金，而交付海洛因之部分自白；廖士欽、
林素娟一致指證係向甲○○購買海洛因之證言；買賣雙方之電話
通聯紀錄；通訊監察書、監聽譯文；甲○○之行動電話翻拍照片
；買方所用公共電話現場照片；廖士欽、林素娟確有施用毒品之
前案紀錄表；廖士欽確因施用毒品而遭判刑之判決書（含毒品陽
性反應之尿液鑑定書）；甲○○販賣海洛因聯絡用之手機；參諸
廖士欽、林素娟均稱與甲○○間並無交情，甲○○亦謂純屬友人
之友人之關係各等語，衡諸販賣毒品，罪責至重，查緝甚嚴，如
無深交，斷無甘冒風險，平價轉讓可能，自屬有利可圖等情況證
據資料，乃認定甲○○有原判決事實欄所載之犯行，因而撤銷第
一審關於此部分之科刑判決，改判仍論以販賣第一級毒品（累犯
）三罪，並因其販賣所得各僅有新台幣（下同）五百、五百及一
千元，而法定刑為死刑或無期徒刑，客觀上顯然情輕法重，有可
憫之狀，依刑法第五十九條規定減輕其刑，且因在偵查中供出毒
品來源，破獲、起訴上手林圻炘，當依毒品危害防制條例第十七
條規定遞減其刑，分別量處有期徒刑八年六月、八年六月及八年
八月，定執行刑為有期徒刑十五年。對於甲○○所為非販賣，屬
轉讓之辯解，如何係避就之詞，不足採信，亦依卷內訴訟資料，
詳加指駁、說明。復以卷附系爭行動電話通訊監察譯文，未見有
葉俊超向甲○○購買（甲基）安非他命之紀錄，甲○○堅稱絕未
出售該類毒品給葉俊超，而葉俊超歷次所述，或謂購買，或稱拜
託幫忙買，並非一致，難認所言無可懷疑，其他間接證據同不足
憑為甲○○有犯販賣第二級毒品罪之判斷確信，乃認檢察官舉證
責任尚有未盡，因而撤銷第一審關於此部分之科刑判決，改為甲
○○被訴販賣第二級毒品，諭知無罪之判決。所為事實認定及得
心證理由，俱有卷內各項證據資料可稽，自形式上觀察，並不違
背經驗法則與論理法則，法律適用且無不合。各上訴意旨皆置原
判決已明白論斷之事項於不顧，就屬原審採證認事、量刑審酌職
權之適法行使，任憑己意，異持評價而為指摘，甲○○尚猶執陳
詞，為單純事實上爭議，悉難認屬適法之第三審上訴理由。依上
說明，應認本件上訴咸違背法律上之程式，均應予駁回。
據上論結，應依刑事訴訟法第三百九十五條前段，判決如主文。
中    華    民    國  九十八  年    五    月  二十七  日
                      最高法院刑事第十庭
                          審判長法官  花  滿  堂
                                法官  黃  正  興
                                法官  陳  東  誥
                                法官  林  錦  芳
                                法官  洪  昌  宏
      本件正本證明與原本無異
                                      書  記  官
中    華    民    國  九十八  年    六    月    二    日
                                                Ａ


司法院資訊處製作；財團法人民間司法改革基金會備份。
